臺灣高雄地方法院刑事裁定
111年度撤緩字第30號
聲  請  人  臺灣高雄地方檢察署檢察官
受  刑  人  李昌頴


上列聲請人因受刑人詐欺案件，聲請撤銷緩刑之宣告（111年度
執聲字第346號），本院裁定如下：
    主  文
李昌頴於臺灣臺北地方法院一○九年度簡字第一三二八號刑事簡
易判決所受之緩刑宣告撤銷。
    理  由
一、聲請意旨略以：受刑人李昌頴（下稱受刑人）前因詐欺案件
    ，經臺灣臺北地方法院以109 年度簡字第1328號判處有期徒
    刑1年2月，緩刑5 年，並應於判決確定後向執行檢察官指定
    之政府機關等提供160小時勞務及接受6小時法治教育（聲請
    意旨漏載，予以補充），緩刑期間付保護管束，於民國109
    年6月11日確定在案。所定負擔經核准延長至於111年2月13
    日前（聲請意旨誤載為110年10月31日，予以更正）履行完
    成，被告僅履行28小時義務勞務，因認受刑人有違反刑法第
    74條第2 項第5 款所定負擔情節重大，而有刑法第75條之1 
    第1 項第4 款之情形，原宣告之緩刑難收其預期效果，有執
    行刑罰之必要，爰依刑事訴訟法第476 條規定，聲請撤銷緩
    刑之宣告等語。
二、按緩刑宣告，得斟酌情形，命犯罪行為人向指定之政府機關
    、政府機構、行政法人、社區或其他符合公益目的之機構或
    團體，提供40小時以上240 小時以下之義務勞務；受緩刑之
    宣告，而有違反第74條第2 項第1 款至第8 款所定負擔情節
    重大者，足認原宣告之緩刑難收其預期效果，而有執行刑罰
    之必要者，得撤銷其緩刑宣告，刑法第74條第2 項第5 款、
    第75條之1 第1 項第4 款分別定有明文。又刑法第75條之1
    第1 項第4 款所稱情節重大，係指犯罪行為人顯有履行負擔
    之可能，而隱匿或處分其財產、故意不履行、無正當事由拒
    絕履行或顯有逃匿之虞等情事而言。是以法院於審查檢察官
    聲請撤銷緩刑之案件時，即不應僅以犯罪行為人違反刑法第
    74條第2 項第1 款至第8 款所定負擔，即必然撤銷緩刑，而
    應同時審認其違反緩刑所定負擔，是否有上述立法理由所例
    示「顯有履行負擔之可能，而隱匿或處分其財產」、「故意
    不履行」、「無正當事由拒絕履行」或「顯有逃匿之虞」等
    ，而足認情節重大，並足認有原宣告之緩刑難收其預期效果
    ，而有執行刑罰之必要之情事。
三、經查：
（一）本件受刑人前因詐欺案件，經臺灣臺北地方法院以109 年
      度簡字第1328號判決處有期徒刑1年2月，緩刑5 年，並應
      向指定之政府機關提供160小時勞務及接受6小時法治教育
      ，緩刑期間付保護管束，於109 年6月11日確定在案等情
      ，有上開刑事簡易判決書及臺灣高等法院被告前案紀錄表
      各1 份在卷可稽。法治教育6小時部份，受刑人已於110年
      3月10日履行完成，而義務勞務部分，臺灣高雄地方檢察
      署（下稱高雄地檢署)通知受刑人履行義務勞務之期間自1
      09 年11月1日起至110 年10月31日止，受刑人依指示至明
      義國中中安分校報到履行義務勞務，迄110 年10月13日止
      陸續履行共計28小時；後因受刑人以疫情及工作為由，聲
      請延長履行期間，檢察官遂准予延長至111 年2 月13日完
      成緩刑所定負擔，受刑人嗣後均未履行，觀護人分別以於
      110 年10月27日、同年12月30日以通知函敦促履行，惟受
      刑人於上開履行義務勞務延長期間屆滿時，共計僅履行28
      小時之義務勞務等情，有高雄地檢署社區處遇基本資料表
      、高雄地檢署檢察官執行附條件緩刑通知書、觀護輔導紀
      要、履行義務勞務者交案說明會議程暨簽到表、高雄市明
      義國中中安分校-地檢署緩起訴或緩刑義務勞務監控表、
      觀護人執行緩刑案件附帶義務勞務延長進行報告書、義務
      勞務申請延長報告書、明義國中中安分校義務勞務工作日
      誌、通知函暨送達證書、緩刑案件處遇報告書等在卷可憑
      ，是受刑人有違反刑法第74條第2 項第5 款所定負擔之情
      ，堪以認定。
（二）又於本院審理中，經本院依址傳喚受刑人到庭說明，受刑
      人於111年4月21日以需至臺灣臺南地方法院開庭為由請假
      ，嗣本院再次傳喚受刑人到庭說明，受刑於111年4月28日
      經合法通知無正當理由而未到庭等情，此有本院111 年4
      月21日、同年4月28日報到單共2份、調查筆錄共2份、辦
      理刑事案件電話紀錄查詢表、被告傳真之刑事開庭通知書
      、刑事聲請改期狀各1份等在卷可稽。本院審酌受刑人明
      知已受緩刑宣告，本應積極於檢察官所定之履行期間內完
      成義務勞務及法治教育課程，就提供義務勞務部分，復經
      檢察官延長履行期限，受刑人竟未珍此機會，僅履行共計
      28小時之義務勞務，此後即未再行履行其勞務，亦未向觀
      護人、本院反應有何合理事由以致無法履行。而受刑人在
      此期間內尚無在監在押等不能履行義務勞務之正當事由，
      此亦有臺灣高等法院在監在押全國紀錄表在卷可佐，受刑
      人無故怠於完成前揭緩刑宣告所附條件，自足認受刑人確
      有「無正當事由拒絕履行」之情節重大事由，足認原宣告
      之緩刑已難收鼓勵改過自新之預期效果，而有執行刑罰之
      必要。從而，檢察官聲請撤銷緩刑之宣告，經核並無不合
      ，應予准許，爰裁定如主文。
（三）另按受緩刑之宣告，而於緩刑前因故意犯他罪，而在緩刑
      期內受逾六月有期徒刑之宣告確定者，撤銷其宣告，刑法
      第75條第1 項第2 款定有明文。本件受刑人於受本案判決
      確定（緩刑期間自109 年6月11日起至114 年6月10日止）
      ，惟受刑人於緩刑前之108 年11月22日、同年11月25日另
      犯詐欺罪，經臺灣橋頭地方法院以109年度金訴字第7號判
      決處有期徒刑1年6月，經臺灣高等法院以110年度金上訴
      字第105號、最高法院以111年度台上字第190號駁回上訴
      ，於111年1月20日確定（下稱後案）等情，有各該判決書
      、臺灣高等法院被告前案紀錄表在卷可稽，此部分之事實
      ，堪以認定。依上說明，本院應撤銷該緩刑之宣告。附此
      敘明。
四、依刑事訴訟法第476 條，刑法第75條之1 第1 項第4 款，裁
    定如主文。
中　　華　　民　　國　　111 　年　　5 　　月　　13　　日
                  刑事第六庭    法　官  李爭春   
以上正本證明與原本無異。
如不服本裁定，應於收受送達後5 日內向本院提出抗告狀。
中　　華　　民　　國　　111 　年　　5 　　月　　13　　日
　　　　　　　　　　　　　　　　書記官　李宗諺